臺灣桃園地方法院刑事判決　　　　　　　　　　　　九十三年度交易字第二一一號
　　公　訴　人　臺灣桃園地方法院檢察署檢察官
　　被　　　告　甲○○　男　二.
右列被告因過失致死案件，經檢察官聲請簡易判決處刑（九十三年度偵字第三七０八
號）本院改依通常程序審理判決如左：
    主  文
甲○○因過失致人於死，處有期徒刑壹年。
    事  實
一、甲○○於九十三年二月七日夜間零時三十分起，與盧春景同至桃園縣八德市友人
    處，並在該處飲酒，至同日零時十分許，甲○○已因大量飲酒，而達不能安全駕
    駛之程度（其公共危險犯行另以簡易判決處刑），已不得駕駛上路，距仍駕駛車
    牌ＢＲ－一五六三號自小客車搭載盧春景離去。同日一時二十分許行經桃園縣八
    德市○○街往和平路方向行駛，於行近富榮街一五三號前時，因該處為一彎道，
    甲○○應注意汽車行經彎道時應減速慢行，作隨時停車之準備，依當時情形，路
    中無障礙、無缺陷，並無不能注意情事，詎甲○○並未減速慢行，作隨時停車之
    準備，仍高速前進；其經過該彎道後，前方不遠處又為一彎道，甲○○亦應減速
    慢行，惟仍未減速，於對向有車前來交會時，復未能適切操控其所駕駛之自小客
    車，致失控而撞擊路邊富榮街一五三號民宅之大門，盧春景受此撞擊後受傷，經
    求救，經救護車送醫後，警方至醫院調查時，甲○○向前去調查之警員張建業坦
    承其為肇事車輛之駕駛，自首而接受裁判。經醫院採甲○○之血液檢驗結果，其
    血液中酒精濃度高達二０三．二ＭＧ＼ＤＬ。
二、案經桃園縣警察局八德分局報請台灣桃園地方法院檢察署檢察官偵查後聲請簡易
    判決處刑，經本院改依通常程序審理。
    理  由
一、前揭事實業據被告甲○○供承不諱，並有道路交通事故調查報告表（一）（二）
    、現場圖及現場照片、天主教聖保祿醫院臨床病理檢驗報告單附卷足資憑明。被
    害人盧春景係因本件交通事故而受頭胸部鈍挫傷引起外傷性休克而死亡，亦經台
    灣桃園地方法院檢察署檢察官督同檢驗員相驗屬實，有勘驗筆錄、驗斷書及相驗
    屍體證明書各一件在卷可憑。
二、按汽車行經彎道時應減速慢行，作隨時停車之準備；汽車駕駛人於飲酒後吐氣所
    含酒精成分超過每公升０．二五毫克以上者，不得駕車，道路交通安全規則第九
    十三條第一項第二款、第一百十四條第二款各有明文。被告肇事後經醫院抽血檢
    驗結果，其血液中酒精濃度高達二０三．二ＭＧ＼ＤＬ，換算為吐氣酒精濃度即
    為一．０一ＭＧ＼Ｌ，為禁止駕車之四倍有餘，其仍駕車上路，即違規定。又肇
    事現場之前後均有彎道，此有現場照片可證，被告因未能適切操控所駕之車，致
    撞擊路邊民宅而肇事，其撞擊力足以致車內乘客死亡，顯見其撞擊力非小，亦足
    證被告於行經彎道時並未減速慢行，作隨時停車之準備，是被告違反此一規定亦
    甚明顯，綜上足見被告於本件車禍之發生為過失甚明。被害人因本件車禍而死，
    與被告之過失間有相當因果關係，被告自應負過失致死罪責。被告雖辦稱因與前
    方來車交會時，盧春景拉其方向盤致車失控云云，然被告於警詢時稱行於富榮街
    時，前方彎道有一部自小客車開遠光燈，使伊視線不清而反應不及，閃車時不慎
    撞上富榮街一五三號的鐵門肇事等語，其並未言及係被害人拉方向盤而肇事，被
    告事後上開辯詞，顯係臨訟圖卸而為，不足採信，被告犯行堪予認定。
三、核被告所為，係犯刑法第二百七十六條第一項之罪。被告在肇事後經救護車送醫
    ，警方至醫院調查時，向前去調查之警員張建業坦承其為肇事車輛之駕駛，此經
    證人張建業於本院證述在卷，被告對於未發覺之罪自首而接受裁判，應依刑法第
    六十二條前段之規定減輕其刑。證人張建業稱其到現場時，被害人在救護車上，
    被告不在該處，伊在處理時，有一部救護車載著被告回到現場，當時被告呈歇斯
    底里狀態，口中亂叫不知在叫什麼，救護車是在商店那邊接到甲○○，因要往聖
    保祿醫院必須經過肇事現場，所以伊才見到該救護車，救護車的人說甲○○是發
    生車禍的人，根據現場研判，伊大概知道甲○○就是肇事者，伊現場處理完後，
    就到醫院去，當伊問甲○○車子是否為其所開時，甲○○精神狀況還不是很好，
    經過甲○○朋友安撫後，甲○○向伊承認伊為肇事車輛之駕駛等語。查警員張建
    業雖於被告坦承為肇事車輛之駕駛前即已猜測被告為本件之肇事者，然被告於向
    附近商家求救時，第一優先為救治傷患，不能因其為救治傷患而耽擱向警告知肇
    事，而認其無自首之意；另警方係到現場處理，被告於見警方時，猶大叫，雖不
    能確其所言為何，然其自有引起警方注意之意思，被告為肇事者，於見警員時復
    大叫而引起警方之注意，顯然其無隱避其為肇事者之意，兼以其嗣後復向警方坦
    承其為肇事者，故仍應認其坦承符合自首而依法減輕其刑。又被告之吐氣酒精濃
    度已達一．０一ＭＧ＼Ｌ，逾禁止駕車之標準，其違反此項規定而肇事致被害人
    死亡，應依道路交通管理處罰條例第八十六條第一項規定，加重其刑，並先加再
    減。爰審酌被告過失程度甚高，被害人與被告共同飲酒後復乘坐被害之車，自陷
    險境，及被告業已與被害人家屬達成和解並其犯後態度等一切情狀，量處如主文
    所示之刑。被告嗣後雖業與被害人家屬達成和解，賠償損害，然酒後不開車為政
    府宣導多年之觀念，且亦於法律中明定處罰，因酒後駕車造成車禍而致嚴重交通
    事故，亦時見於媒體報導，惟被告仍無視法禁，其態度之輕忽自非可採，本院認
    應使被告接受刑罰之制裁，以矯治被告輕忽之心，並為酒後駕車者之戒，故不為
    緩刑之諭知。
據上論斷，應依刑事訴訟法第四百五十二條、第二百九十九條第一項前段，刑法第二
百七十六條第一項、第六十二條前段，道路交通管理處罰條例第八十六條第一項，罰
金罰鍰提高標準條例第一條前段，判決如主文。
本案經檢察官謝雯璣到庭執行職務。
中　　　華　　　民　　　國　　九十三　　年　　　十　　　月　　二十八　　日
                                臺灣桃園地方法院交通法庭
                                    法  官  林明洲
右正本證明與原本無異。
如不服本判決應於判決送達後十日內向本院提出上訴狀。
                                    書記官  黃泰能
中　　　華　　　民　　　國　　九十三　　年　　　十　　　月　　二十九　　日
附論罪科刑依據之法條：
刑法第二百七十六條第一項：
因過失致人於死者，處二年以下有期徒刑、拘役或二千元（現已提高十倍為二萬元）
以下罰金。
從事業務之人，因業務上之過失犯前項之罪者，處五年以下有期徒刑或拘役、得併科
三仟元（現已提高十倍為三萬元）以下罰金。
